【裁判字號】    99,易,1105
【裁判日期】    991216
【裁判案由】    毒品危害防制條例
【裁判全文】
臺灣苗栗地方法院刑事判決              99年度易字第1105號
公  訴  人  臺灣苗栗地方法院檢察署檢察官
被      告  賴志章
上列被告因違反毒品危害防制條例案件，經檢察官提起公訴（99
年度毒偵字第1210號、第1411號），本院判決如下：
    主  文
賴志章施用第二級毒品，處有期徒刑柒月。又施用第二級毒品，
處有期徒刑柒月。應執行有期徒刑壹年。
    事  實
一、賴志章前因竊盜案件，於民國96年8 月9 日，經本院以96
    年苗簡字第593 號判決有期徒刑6 月確定；復因竊盜案件
    ，於96年8 月31日經本院以96年易字第592 號判決有期徒刑
    7 月確定；又因毒品案件，於96年9 月3 日經本院以96年
    苗簡字第703 號判決有期徒刑確定；又因毒品案件，於96
    年11月21日經本院以96年苗簡字第889 號判決有期徒刑6 月
    確定；又因竊盜案件，於96年12月6 日經本院以96年苗簡
    字第956 號判決有期徒刑4 月確定；再因毒品案件，於97
    年3 月17日經本院以97年苗簡字第40號判決有期徒刑4 月確
    定；再因竊盜案件，經台中地方法院於97年5 月19日，以
    96年易字第5297號判決有期徒刑6 月確定。前案於96
    年12月17日經本院以96年聲減字第1672號裁判減刑並定應執
    行為1 年15日確定，並與經臺中地方法院於97年11月24日以
    97年聲字第4816號裁判就案定應執行刑為1 年4 月
    確定之有期徒刑接續執行，嗣於99年4 月16日因縮短刑期假
    釋出監，前揭合併執行案件迄今尚未執行完畢。（不構成累
    犯）
二、賴志章基於施用第二級毒品甲基安非他命之犯意，為下列行
    為：
  (一)於民國99年8 月5 日10時56分許，在苗栗地方法院檢察署採
    尿室採尿時起回溯前96小時內某時許，在不詳處所，以不詳
    之方式，施用第二級毒品甲基安非他命1 次。嗣經苗栗地方
    法院檢察署觀護人命採尿送檢驗後查獲。（即事實一）
  (二)復於99年8 月24日10時42分許，在苗栗地方法院檢察署採尿
    室採尿時起回溯前96小時內某時許，在不詳處所，以不詳之
    方式，施用第二級毒品甲基安非他命1次。嗣經苗栗地方法
    院檢察署觀護人命採尿送檢驗後查獲。（即事實二）
三、案經臺灣苗栗地方法院檢察署檢察官自動檢舉偵查後起訴。
    理  由
一、按最重本刑為3 年以下有期徒刑、拘役或專科罰金之罪，以
    及刑法第320 條、第321 條之竊盜罪，經第二審判決者，不
    得上訴於第三審法院，刑事訴訟法第376 條第1 款、第2 款
    定有明文。又除簡式審判程序、簡易程序及第376 條第1 款
    、第2 款所列之罪之案件外，第一審應行合議審判，96年 3
    月21日總統公布、同年月23日施行之刑事訴訟法第284 條之
    1 亦有明文。茲查本案被告如事實一、二所犯之施用第二級
    毒品罪，均為最重本刑3 年以下有期徒刑之罪，是依上開規
    定均得行獨任審判，合先敘明。
二、證據能力：（刑事訴訟法第159 條之1 第2 項）：
    按被告以外之人於審判外之陳述，雖不符第159 條之1 至第
    159 條之4 之規定，而經當事人於審判程序同意作為證據，
    法院審酌該言詞陳述或書面陳述作成時之情況，認為適當者
    ，亦得為證據，刑事訴訟法第159 條之5 第1 項定有明文。
    立法意旨在於傳聞證據未經當事人之反對詰問予以核實，原
    則上先予排除。惟若當事人已放棄反對詰問權，於審判程序
    中表明同意該等傳聞證據可作為證據；或於言詞辯論終結前
    未聲明異議，基於尊重當事人對傳聞證據之處分權，及證據
    資料愈豐富，愈有助於真實發見之理念，且強化言詞辯論主
    義，使訴訟程序得以順暢進行，是本案以下所列之證據，業
    經本院於審理中賦予被告表達意見之機會，而被告對前揭證
    據之證據能力均不爭執（見本院99年度易字第1105號卷99年
    11月25日審判筆錄第4 頁）；而本院審酌該等陳述作成時之
    情況，認為其證據之取得過程並無瑕疵，且與待證事實具有
    關連性，證明力非明顯過低，而具適當性，則揆諸上開說明
    ，自均有證據能力，合先敘明。
三、認定犯罪事實所憑之證據及理由：
  (一)證據名稱：
  1.苗栗地方法院檢察署施用毒品犯受保護管束人尿液檢體監管
    紀錄表2 份：證明被告於99年8 月5 日採尿之尿液檢體編號
    為：000000000 號；另於99年8 月24日採尿之尿液檢體編號
    為：000000000 號之事實。（見99年毒偵字第1411號卷第8
    ～9 頁、99年毒偵字第1210號卷第14～15頁）
  2.詮昕科技股份有限公司於99年8 月24日出具之濫用藥物尿液
    檢驗報告：證明被告於99年8 月5 日採尿送驗之尿液檢體，
    經檢驗結果呈甲基安非他命陽性反應之事實。（見99年毒偵
    字第1210號卷第16頁）
  3.詮昕科技股份有限公司於99年9 月10日出具之濫用藥物尿液
    檢驗報告：證明被告於99年8 月24日採尿送驗之尿液檢體，
    經檢驗結果呈甲基安非他命陽性反應之事實。（見99年毒偵
    字第1411號卷第10頁）
  4.苗栗地方法院檢察署刑案資料查註紀錄表、臺灣高等法院被
    告前案紀錄表各1 份：證明被告前已因毒品案件，經本院裁
    定送觀察、勒戒後，認無繼續施用毒品傾向，經苗栗地方法
    院檢察署檢察官以96年毒偵字第561 號為不起訴處分。惟又
    因毒品、竊盜等案件，經本院判處有期徒刑確定，甫於99年
    4 月16日假釋出監，尚經苗栗地方法院檢察署執行保護管束
    中之事實。（見本院卷臺灣高等法院被告前案紀錄表及偵卷
    刑案資料查註紀錄表）
  (二)對於被告之辯解本院認為不能採信之理由：
  1.被告之辯解：訊據被告矢口否認有何被訴事實所指2 次施用
    毒品之犯行，而以伊係因朋友至其住處施用毒品，伊因同處
    於同一處所而吸食到二手毒品煙霧云云置辯。
  2.對於被告辯解，本院認為不能採信，理由如下：
  查本案被告分別於99年8 月5 日、99年8 月24日採集送驗之
    尿液檢體，經檢驗後均呈甲基安非他命陽性反性，此有詮昕
    科技股份有限公司對該等尿液檢體檢驗報告書在卷可核（見
    99年度毒偵字第1210號卷第16頁、99年毒偵字第1411號卷第
    10頁），是被告施用第二級毒品甲基安非他命之事實，應可
    堪認定。
  次查，雖被告另以其係因誤吸食朋友之二手煙霧，而可能因
    此導致尿液檢驗呈甲基安非他命陽性反應等語飾詞置辯，然
    一般而言倘因同處一室之人施用毒品，而誤吸產生之二手煙
    霧，因誤食之毒品煙霧所含之毒品成分、含量甚低，應難致
    尿液檢驗報告呈陽性毒品反應，是被告上揭辯以誤吸食二手
    煙霧云云，即不足採信。又況被告迭經2 次採集尿液之程序
    ，經檢驗之結果，2 次尿液檢體均含有甲基安非他命成分，
    且檢驗之數值均已然超過可判定為陽性反應之500 ng/ml ，
    甲基安非他命之數值已非屬低，是更無可能係因誤服二手煙
    霧導致，另被告又指稱2 次均係同處一室之友人施用毒品而
    誤吸二手煙霧，然並未提出該等證人供本院調查，而僅空執
    上詞否認犯行，則其辯解甚難憑採。
  3.綜上所述，被告前揭辯稱伊未犯如事實一、二之施用第二級
    毒品犯行云云，顯係事後飾卸之詞，難以憑採，被告犯行之
    相關事證業經詳細闡明如上，核與事實相符，被告所為如事
    實一、二之犯行，經由上述各節參互佐證，事證明確，足堪
    認定，應予依法論科。
四、論罪科刑之理由：
  (一)被告成立之犯罪：
  1.罪名：
    核被告如事實一、二所示施用第二級毒品甲基安非他命之犯
    行，均係犯毒品危害防制條例第10條第2 項之施用第二級毒
    品罪。
  2.罪數：
    被告犯如事實一、二之犯行時，犯意各別、行為互殊，且2
    次施用第二級毒品之犯行於時間上均得區隔，應依法分論併
    罰。
  (二)量刑理由之說明：
    爰審酌被告前有竊盜、毒品等前科，素行不佳；復衡酌被告
    前已屢因毒品案件送觀察勒戒、判處有期徒刑確定，仍未能
    痛思戒癮，而於付保護管束期間，接連再因毒品涉犯本案，
    顯見其每次犯行均存僥倖，而未思悔悟，本不宜寬貸，又其
    犯後否認犯行，尚難見其有悔悟之態度；惟衡酌其所犯僅戕
    害個人身心健康並未危害他人，並參以其犯罪動機、目的、
    手段、所生危害，生活狀況、智識程度為國中畢業，及公訴
    人就被告事實一、二之犯行，分別向本院求處7 月以上有期
    徒刑等一切情狀，爰就被告所犯如事實一、二之犯行，分別
    量處如主文所示之刑，並依刑法第51條第1 項第5 款之規定
    ，合定如主文所示之應執行刑，以資懲儆。
五、適用之法律：
  (一)刑事訴訟法第284 條之1 、第299 條第1 項前段。
  (二)刑法第11條、第51條第1 項第5 款。
  (三)毒品危害防制條例第10條第2 項。
本案經檢察官林俊杰到庭執行職務。
中    華    民    國    99    年    12    月    16    日
                  刑事第二庭  法  官  林靜雯
以上正本證明與原本無異。
如不服本判決，應於判決送達後10日內向本院提出上訴狀（應抄
附繕本），其未敘述上訴理由者，應於上訴期間屆滿後20日內補
提理由書狀於本院，上訴於臺灣高等法院臺中分院。告訴人或被
害人如對於本判決不服者，應具備理由請求檢察官上訴，其上訴
期間之計算係以檢察官收受判決正本之日期為準。
                              書記官  劉千瑄
中    華    民    國    99    年    12    月    16    日
附錄本判決論罪科刑法條：
毒品危害防制條例第10條：
施用第一級毒品者，處6 月以上5 年以下有期徒刑。
施用第二級毒品者，處3 年以下有期徒刑。

司法院資訊處製作；財團法人民間司法改革基金會備份。
